臺灣高等法院臺中分院刑事判決　　　 100年度上易字第1585號
上　訴　人
即　被　告　游青泰
上列上訴人因違反毒品危害防制條例案件，不服臺灣南投地方法
院100年度易字第375號中華民國100年11月14日第一審判決（起
訴案號：臺灣南投地方法院檢察署100年度毒偵字第864號），提
起上訴，本院判決如下：
    主  文
上訴駁回。
    理  由
一、按依刑事訴訟法第350條、第361條、第362條、第367條規定
    ，不服地方法院之第一審判決而上訴者，須提出上訴書狀，
    並應敘述具體理由，為上訴必備之程式；其所提出之書狀未
    敘述上訴理由，或僅曾以言詞陳述上訴理由者，均應於上訴
    期間屆滿後20日內補提理由書於第一審法院。第一審法院經
    形式審查，認逾期未補提上訴理由者，應定期間先命補正；
    逾期未補正者，為上訴不合法律上之程式，應以裁定駁回。
    倘已提出上訴理由，但所提非屬具體理由者，則由第二審法
    院以上訴不合法律上之程式，判決駁回。而所謂具體理由，
    必係依據卷內既有訴訟資料或提出新事證，指摘或表明第一
    審判決有何採證認事、用法或量刑等足以影響判決本旨之不
    當或違法，而構成應予撤銷之具體事由，始克當之（例如：
    依憑證據法則具體指出所採證據何以不具證據能力，或依憑
    卷證資料，明確指出所為證據證明力之判斷如何違背經驗、
    論理法則）；倘僅泛言原判決認定事實錯誤、違背法令、量
    刑失之過重或輕縱，而未依上揭意旨指出具體事由，或形式
    上雖已指出具體事由，然該事由縱使屬實，亦不足以認為原
    判決有何不當或違法者（例如：對不具有調查必要性之證據
    ，法院未依聲請調查亦未說明理由，或援用證據不當，但除
    去該證據仍應為同一事實之認定），皆難謂係具體理由，俾
    與第二審上訴制度旨在請求第二審法院撤銷、變更第一審不
    當或違法之判決，以實現個案救濟之立法目的相契合，並節
    制濫行上訴（最高法院97年度臺上字第892號判決意旨參照
    ）。
二、上訴人即被告上訴意旨略以：本案在地檢署偵查期間，上訴
    人即被告游青泰曾於民國100年9月10日左右，接獲本案檢察
    官之電話，告知本案欲給予被告一次重新之機會，即是以接
    受心理治療方式處理，當時被告亦表示同意，檢察官並告知
    被告應於100年9月27日至地檢署索取申請文件，然被告於10
    0年9月26日即因現執行之偽造文書案件3月有期徒刑，遭逮
    捕入監，故其不服本案判決。又被告曾於89年間，在打掃房
    子工作時，不慎從4樓摔下，而導致右膝蓋粉碎骨折，大腿
    骨亦斷裂，一直至今尚在復健當中，也領有殘障手冊，亦因
    罹患此病痛，故在友人錯誤誘導下，才施用第二級毒品以暫
    時紓解疼痛。故請能給予改判之機會云云。
三、經查：
(一)、被告游青泰因不服地方法院之第一審判決而於100年12月5日
    向原審法院具狀提出上訴理由書狀敘明上訴理由，依刑事訴
    訟法第361條第2項條文、立法修正理由及上開最高法院判決
    意旨，被告倘已提出上訴理由，但所提非屬具體理由者，由
    第二審法院以上訴不合法律上之程式，以判決駁回之。至於
    上訴理由是否具體，係屬第二審法院審查範圍，則不在命補
    正之列（參見法院辦理刑事訴訟案件應行注意事項第162點
    ），合先敘明。
(二)、原審判決就認定被告犯罪所憑之證據，已經詳細調查審酌，
    經核無違證據及論理法則。就量刑方面，亦已審酌被告犯罪
    之一切情狀而量處其刑，尚屬妥適，並無過重或過輕之情形
    。被告提起上訴，固具備形式上之理由。惟查：
  1.被告上訴意旨所提及之心理治療方式應係指美沙冬替代療法
    ，該替代療法係檢察官依據刑事訴訟法第253條之2第1項第6
    款規定，於其為緩起訴處分時，命被告於一定期間內完成戒
    癮治療。此依同法第253條之1第1項規定，係由檢察官參酌
    刑法第57條所列事項及公共利益之維護，認以緩起訴為適當
    者，得為緩起訴處分，是緩起訴處分為檢察官之權限，而本
    案既經檢察官提起公訴，即表示其認為被告並不適合為緩起
    訴處分，則法院即應就起訴之犯罪事實審判。
  2.復按刑罰之量定，係屬法院自由裁量之職權行使，應審酌刑
    法第57條所列各款事由及一切情狀，為酌量輕重之標準，並
    非漫無限制；量刑輕重係屬事實審法院得依職權自由裁量之
    事項，苟已斟酌刑法第57條各款所列情狀而未逾越法定刑度
    ，不得遽指為違法；且在同一犯罪事實與情節，如別無其他
    加重或減輕之原因，下級審量定之刑，亦無過重或失輕之不
    當情形，則上級審法院對下級審法院之職權行使，原則上應
    予尊重（最高法院72年臺上字第6696號、75年臺上字第7033
    號判例及85年度臺上字第2446號判決意旨參照）。原審以被
    告素行非佳，除有強盜、侵占等前科外，於100年間曾先後
    因偽造文書、竊盜等罪，經法院判處罪刑確定，有臺灣高等
    法院被告前案紀錄表可稽，而被告於觀察勒戒執行完畢釋放
    後，未及1年又犯本件施用毒品犯行，顯見被告未因觀察勒
    戒而戒除毒癮，自應施以相當期間之強制處遇，期能根絕其
    用毒之習慣，復考量被告坦承犯行等一切情狀，量處有期徒
    刑5月，並諭知如易科罰金以新臺幣1千元折算1日之標準。
    原審已斟酌刑法第57條各款所列情狀而未逾越法定刑度，所
    量上開刑度應符合「罰當其罪」之原則，並無輕重失衡之情
    形。是被告上訴理由所指情節，不足以認為原判決有何不當
    或違法，難謂係具體理由，亦應認其上訴違背法律上之程式
    。
四、綜上所述，被告之上訴理由，不能認係依據卷內訴訟資料指
    摘或表明第一審判決有何採證、認事、用法或量刑等足以影
    響判決本旨之不當或違法，而構成應予撤銷之具體事由，難
    謂上訴適法，其上訴自屬違背法律上之程式，爰不經言詞辯
    論，判決駁回其上訴。
據上論斷，應依刑事訴訟法第367條前段、第372條，判決如主文
。
中    華    民    國   100    年    12    月    21    日
            刑事第八庭  審判長法  官  廖  柏  基
                              法  官  李  雅  俐
                              法  官  簡  源  希
上列正本證明與原本無異。
不得上訴。
                              書記官  李  宜  珊
中    華    民    國   100    年    12    月    21    日